【裁判字號】    89,易,114
【裁判日期】    890414
【裁判案由】    竊盜
【裁判全文】
臺灣花蓮地方法院刑事判決                        八十九年度易字第一一四號
    公  訴  人  臺灣花蓮地方法院檢察署檢察官
    被      告  乙○○
右列被告因竊盜案件，經檢察官提起公訴（八十九年度偵字第二四○號），本院判決
如左︰
    主  文
乙○○竊盜，處罰金肆仟元。如易服勞役，以參佰元折算壹日。緩刑貳年。
    事  實
一、乙○○意圖為自己不法之所有，於民國八十九年一月十四日上午十時四十五分許
    ，在花蓮縣壽豐鄉水璉村南坑四十號其住處前，竊取不詳姓名已成年之綽號「阿
    文」男子所持有、停置於該處之車牌號碼ＭＴＭ─二○六號機車一部（該機車為
    甲○○所有，於八十七年十月三日上午十時許，在花蓮縣壽豐鄉鹽寮十二號橋邊
    失竊），得手後留供己用，嗣於同日上午十一時四十五分許，在花蓮市○○路與
    重慶街口，為警查獲。
二、案經花蓮縣警察局移請台灣花蓮地方法院檢察署檢察官偵查起訴。
    理  由
一、右揭事實，已據被告乙○○坦承未得綽號「阿文」者同意使用前開機車，嗣遭警
    查獲等情不諱，並經證人甲○○於警訊時陳述甚詳，復有查獲報告、贓證物品認
    領保管收據、車輛竊盜資料個別查詢報表─查詢車輛認可資料各一份附卷可稽，
    被告固辯稱伊因造林而僱用綽號「阿文」之男子作臨時工，「阿文」將前開機車
    停放在伊住處前未騎走，鑰匙亦未取下，伊僅借用該機車，並無竊盜故意云云。
    惟查：被告就其所辯，始終無法提出綽號「阿文」者之詳細年籍、地址以供本院
    傳喚，而被告已坦承該機車確係綽號「阿文」者停置於被告住處前，被告未經「
    阿文」同意即予使用等情，可見被告有不法所有意圖甚明，被告前開所辯，應係
    事後卸責之詞，並不可採。本案事證明確，被告犯行堪以認定。
二、核被告所為，係犯刑法第三百二十條第一項之竊盜罪。爰審酌被告並無前科，素
    行尚稱良好，此有台灣高等法院被告全國前案紀錄表、花蓮縣警察局吉安分局人
    犯素行調查表各一份可按，因一時失慮致觸刑章，使用期間未久即遭警查獲，及
    其智識程度、犯罪後態度等一切情狀，從輕量處如主文所示之刑，並諭知易服勞
    役之折算標準。末查，被告前未曾受有期徒刑以上刑之宣告，此有前開被告全國
    前案紀錄表各一份在卷可稽，其因思慮未周，致為本件犯行，事後已有悔意，經
    此教訓應知所警惕而無再犯之虞，本院認對被告所處之刑以暫不執行為適當，爰
    併宣告緩刑貳年，以啟自新。
據上論斷，應依刑事訴訟法第二百九十九條第一項前段，刑法第三百二十條第一項、
第四十二條第二項、第七十四條第一款，罰金罰鍰提高標準條例第一條前段、第二條
，判決如主文。
中      華      民      國      八  十  九    年    四    月    十四    日
                                臺灣花蓮地方法院刑事庭
                                    法  官  楊  碧  惠
右正本證明與原本無異。
如對本判決不服，應於送達後十日內，向本院提出上訴狀。（應抄附繕本）告訴人或
被害人如對於本判決不服者，應具備理由請求檢察官上訴，其上訴期間之計算係以檢
察官收受判決正本之日期為準。
                                    法院書記官
中      華      民      國       八 十 九     年     四    月    十九   日
附錄本判決論罪之法律條文：
刑法第三百二十條：
意圖為自己或第三人不法之所有，而竊取他人之動產者，為竊盜罪，處五年以下有期
徒刑、拘役或五百元以下罰金。
意圖為自己或第三人不法之利益，而竊佔他人之不動產者，依前項之規定處斷。
前二項之未遂犯罰之。


司法院資訊處製作；財團法人民間司法改革基金會備份。
